【裁判字號】    90,易,2555
【裁判日期】    900831
【裁判案由】    竊盜
【裁判全文】
臺灣高雄地方法院刑事判決                          九十年度易字第二五五五號
    公  訴  人  臺灣高雄地方法院檢察署檢察官
    被      告  乙○○
右列被告因竊盜案件，經檢察官提起公訴（九十年度偵字第一一三七七號），本院判
決如左：
    主  文
乙○○竊盜，未遂，累犯，處有期徒刑壹年，並於刑之執行前令入勞動場所強制工作
，其期間為參年。
    事  實
一、乙○○曾於民國七十四年間起至八十五年間止，曾六次因竊盜案件經本院判刑確
    定並執行完畢，於八十七年間，復因竊盜等案件經本院定應執行有期徒刑五月確
    定，於八十七年十一月二十四日執行完畢，再於八十八、八十九年間，因竊盜案
    件而經本院各判處有期徒刑一年六月、十月，臺灣高等法院高雄分院駁回上訴確
    定，有犯罪之習慣，且現仍在假釋中，猶不知悔改，於九十年六月七日十三時四
    十五分許，見甲○○○位在高雄市前金區○○○路一四三號（起訴書誤載為高雄
    市前金區○○○街八十四號）之住處後門開敞未關，即認有機可乘，意圖為自己
    不法之所有，基於竊盜之犯意，而進入該地點（侵入住宅部分未據告訴）在電視
    機附近搜索財物，於其以手觸摸甲○○○放置在電視機上之存錢筒時，恰為甲○
    ○○發現並大喊捉賊，其乃趁隙逃離現場而未取得任何財物。嗣經甲○○○報警
    ，而在高雄市前金區○○○街八十四號頂樓為警查獲。
二、案經高雄市政府警察局新興分局移送台灣高雄地方法院檢察署檢察官偵查起訴。
    理  由
一、訊據被告乙○○固不諱言曾於九十年六月七日十三時四十五分許，因見甲○○○
    前開住處之後門未關，乃意圖行竊而進入之事實，惟矢口否認有何竊盜之犯行，
    辯稱：當時因甲○○○之夫恰在屋內睡覺，為恐驚擾之，乃側身移動靠近電視機
    ，以致碰觸電視機，且為免電視機上之存錢筒滑落乃以手扶正，是其行為尚屬預
    備階段云云。惟查，右揭事實，業據證人甲○○○於本院調查時證稱：當天因其
    夫在屋內睡覺，故住處後門沒關，其自屋外欲進入屋內時，發現被告在電視機附
    近摸東西，且用手摸放在電視機上之存錢筒，其乃大聲喝令制止，被告遂自後門
    逃跑等語綦詳，被告為甲○○○發現時既已開始為搜索財物之行為，則其行為即
    非尚屬預備階段，況證人甲○○○證稱當時並未聽見東西遭撞擊之聲音等語在卷
    ，顯見被告辯稱當時曾碰觸電視機云云尚無足採。此外，並有現場相片九張附卷
    可稽。本件事證明確，被告犯行堪以認定，應依法論科。
二、核被告所為，係犯刑法第三百二十條第三項、第一項之普通竊盜未遂罪。又其於
    八十七年間，因竊盜等案件經本院定應執行有期徒刑五月確定，於八十七年十一
    月二十四日執行完畢，有卷附之臺灣高等法院被告全國前案紀錄表可按，其受有
    期徒刑之執行完畢，五年以內再犯有期徒刑以上之罪，為累犯，應依刑法第四十
    七條規定加重其刑。再被告已著手於竊盜行為之實施，未生竊得財物之結果，為
    未遂犯，依刑法第二十六條前段之規定，按既遂犯之刑減輕其刑，並依刑法第七
    十一條第一項規定，先加後減。爰審酌被告曾於八十八年、八十九年間犯竊盜罪
    ，經本院分別判處有期徒刑一年六月、十月，臺灣高等法院高雄分院駁回上訴確
    定，現仍在假釋中，有臺灣高等法院被告全國前案紀錄表可按，其於假釋期間不
    知警惕而再犯本案，且犯後猶飾詞卸責，惟念其犯罪未獲得任何利益，被害人所
    受實質損害非鉅等一切情狀，酌情量處如主文所示之刑。另被告有如事實欄所示
    之多次竊盜前科，繼之再為本件竊盜犯行，足證其有犯罪之習慣，爰依竊盜犯贓
    物犯保安處分條例第三條第一項第一款、第五條第一項前段、第四條之規定，諭
    知應於刑之執行前令入勞動場所強制工作三年，使其養成並習得正當工作之心態
    及技能，以資矯治。
據上論斷，應依刑事訴訟法第二百九十九條第一項前段，刑法第三百二十條第三項、
第一項、第四十七條、第二十六條前段，罰金罰鍰提高標準條例第一條前段，竊盜犯
贓物犯保安處分條例第三條第一項第一款、第四條、第五條第一項前段，判決如主文
。
中      華      民      國      九十    年      八      月    三十一    日
                                  臺灣高雄地方法院刑事第一庭
                                          法  官  黃  悅  璇
右正本證明與原本無異。
如不服本判決，應於判決送達後十日內，向本院提出上訴狀。
                                          書記官  沈      蘊
中     華     民     國       九十      年      九      月      三      日
附錄法條：
刑法第三百二十條
意圖為自己或第三人不法之所有，而竊取他人之動產者，為竊盜罪，處五年以下有期
徒刑、拘役或五百元以下罰金。
意圖為自己或第三人不法之利益，而竊佔他人之不動產者，依前項之規定處斷。
前二項之未遂犯罰之。


司法院資訊處製作；財團法人民間司法改革基金會備份。
